【裁判字號】    89,易,1621
【裁判日期】    890706
【裁判案由】    賭博
【裁判全文】
臺灣高雄地方法院刑事判決                        八十九年度易字第一六二一號
    公  訴  人  臺灣高雄地方法院檢察署檢察官
    被      告  甲○○
右列被告因賭博案件，經檢察官提起公訴（八十九年度偵字第四五三一號），本院判
決如左：
    主  文
甲○○共同連續意圖營利，聚眾賭博，累犯，處有期徒刑伍月，如易科罰金，以參佰
元折算壹日。
附表二所示之物均沒收。
    事  實
一、甲○○於民國八十六年間，因偽造文書案件經本院判處有期徒刑四月，於八十六
    年十二月十五日執行完畢。
二、甲○○與真實姓名年籍不詳之蔡姓成年男子，共同基於意圖營利之概括犯意聯絡
    ，自八十八年十二月二十三日起，至八十九年二月十五日下午六時三十分止，由
    蔡姓男子擔任組頭，甲○○為「柱仔腳」，由甲○○提供其位於高雄市○○區○
    ○街八七巷三Ｏ號之住處，連續聚集不特定之多數人，以附表一所列之「特三尾
    」、「台號」、「港碰二星」、「港碰三星」、「港碰四星」等五種方式，在其
    前址公眾得出入場所之住處，簽賭下注俗稱之「六合彩」賭博，即猜號核對香港
    政府發行每星期二、四開獎之六合彩中獎號碼重新編組之號碼而賭博財物，押中
    者可按附表所示之倍數贏得不等之彩金，若未押中者，所繳賭資即歸蔡姓組頭所
    有，以此方式圖利，甲○○並以每招攬一組簽賭號碼之簽注金中抽頭營利新台幣
    （下同）五角，迄八十九年二月十五日為止，共計供人簽賭七十八萬零六百四十
    二元。嗣於八十九年二月十七日下午三時三十分許，在上址為警查獲，並扣得附
    表二所示甲○○所有供犯罪所用之傳真機一台、簽單一本、港號遊戲規則一紙及
    倍數表二紙等物。
三、案經高雄市政府警察局鹽埕分局移送臺灣高雄地方法院檢察署檢察官偵查起訴。
    理  由
一、訊據被告甲○○固已坦認警方有於右揭時地查獲傳真機、六合彩簽單、倍數表之
    事實，惟矢口否認其有擔任「六合彩」組頭之柱仔腳等情，辯稱：查扣之簽單是
    向別人拿來供參考所用，都是舊資料，並未聚集不特定之多數人簽賭下注「六合
    彩」，而扣案傳真機是女兒唸書平時所使用，非供簽賭之用。又警訊時所言係因
    未曾至警察局，心情太緊張、頭腦昏昏沈沈，所以才亂講的等語。惟查：
（一）右揭犯罪事實業據被告甲○○於警訊中供認不諱（參照被告警訊筆錄），此外
      並有警方製作之搜索扣押證明筆錄一紙在卷為憑，並有附表二所示於被告家中
      查獲之之傳真機一台、六合彩簽單一本、港號遊戲規則一紙及倍數表二紙等物
      品扣案可稽。
（二）於右揭時地至被告住處進行搜索之高雄市政府警察局鹽埕分局七賢派出所警員
      傅水利、丙○○、乙○○，於本院八十九年五月三十日調查時均證稱：扣案之
      六合彩簽單是在被告住處的一樓客廳桌上及抽屜內查獲，而非從舊箱子內取出
      ，且其上亦無灰塵覆蓋堆積之情形。又六合彩之開獎日為星期二、四，搜索當
      天是星期四，扣案簽單之日期有於搜索前二日（星期二）才簽的等語。經核閱
      扣案之六合彩簽單，均為自他台傳真機傳真至被告家中傳真機號碼的傳真機用
      紙，其上列印之傳真日期係自八十八年十二月二十三日開始，最後一次日期係
      至八十九年二月十五日為止。由此可知，被告辯稱：扣案六合彩簽單都是舊資
      料，扣案傳真機非供不特定人簽賭所用等情，均不可採。
（三）至被告雖另辯稱其於警訊中所為之供述，係因當時心情太緊張、頭腦昏昏沈沈
      ，所以才亂講的等情，惟負責製作被告警訊筆錄之警員即證人丙○○，於本院
      之前開調查期日業已證稱：警訊時被告精神狀況良好、正常，且當時被告之先
      生亦陪同在旁，並無違背被告意思而製作筆錄之情形等語，況參諸被告於警訊
      中之供述，就簽賭之簽注金、簽賭規則、抽頭成數等細節均可詳細描述，應非
      出於虛捏之詞，是以被告此部分所辯亦不足採信。
綜前所述，被告所辯稱之內容，均不足以動搖本院依公訴人之指訴及依職權調查事證
後，所得被告確有於右揭時地為前開賭博犯行之確信心證，事證已臻明確，其犯行堪
以認定。
二、按高雄市○○區○○街八七巷三Ｏ號雖係住宅，惟既供不特定之多數人出入簽賭
    ，自屬公眾得出入之場所，故核被告所為，係犯刑法第二百六十八條之意圖營利
    供給賭博場所及聚眾賭博罪；又被告就附表所列方式兼與其他簽賭者，同在公眾
    得出入之場所賭博財物，係犯刑法第二百六十六條第一項前段之賭博罪。公訴人
    所起訴之犯罪事實，雖未敘及附表一編號二、五所示「特三尾」及「港碰四星」
    二種賭博方式，惟查，被告此部分犯行業據其於警訊中供述明確等情，已如前述
    ，是被告此部分犯行亦堪認定，而其此部分犯行既與公訴人起訴之犯罪事實係出
    於連續之概括犯意，應為起訴效力所及，本院自得併與審究，附此敘明。又被告
    與擔任組頭之蔡姓成年男子間，有犯意聯絡及行為分擔，為共同正犯。被告之前
    後供給賭場、聚眾賭博及普通賭博犯行，均時間緊接、手法相同而犯同一之罪名
    ，顯係各基於一概括犯意反覆為之，均應論以連續犯，分別以一罪論，並均依法
    加重其刑。被告所犯意圖營利供給賭場、意圖營利聚眾賭博及普通賭博三罪，係
    基於一個賭博犯意之決定，達成其同一犯罪之各個舉動，應屬法律概念之一行為
    ，其一行為觸犯上開三罪名，為想像競合犯，應依刑法第五十五條規定，從一重
    之意圖營利聚眾賭博罪處斷。再查，被告於八十六年間因偽造文書案件，經本院
    判處有期徒刑四月，於八十六年十二月十五日執行完畢，有台灣高雄地方法院檢
    察署刑案資料查註紀錄表、本院被告院內索引卡紀錄表及台灣高等法院被告全國
    前案紀錄表各一紙在卷可憑，其於有期徒刑執行完畢後五年內再犯本件有期徒刑
    以上之罪，為累犯，應依刑法第四十七條規定加重其刑至二分之一，並依法遞加
    重其刑。爰審酌被告之前開素行，又其經營俗稱「六合彩」賭博之動機係因貪圖
    私利，尚非具有暴力或積極侵害之惡性，而其夫黃瑛芳罹患胃癌無法工作需定期
    治療復健並育有兩名學齡女兒等情，有其提出之診斷證明書及戶口名簿影本各一
    紙在卷為憑，然其犯後拒不坦承犯行之態度等一切情狀，爰酌情量處如主文所示
    之刑，並諭知易科罰金之折算標準。扣案如附表二所示之傳真機一台、六合彩簽
    單一本、港號遊戲規則一紙及倍數表二紙，均為被告所有，且係供犯罪所用之物
    ，均應依刑法第三十八條第一項第二款規定予以宣告沒收。
三、公訴意旨另以：被告擔任「六合彩」柱仔腳之時間，係自右揭開始犯罪時間之時
    起至八十九年二月十七日下午六時三十分止，亦即認被告於八十九年二月十六日
    及十七日亦涉有賭博罪嫌等情。惟查，訊據被告堅決否認有此部分犯行，且依扣
    案之六合彩傳真簽單所顯示之傳真時間，最後一次係於八十九年二月十五日，是
    以並無證據可供證明被告於八十九年二月十六日、十七日有何賭博犯行，公訴人
    既認其此部分犯行與本案前開論罪科刑部分有連續犯之裁判上一罪關係，爰不另
    為無罪之諭知，附此敘明。
據上論斷，應依刑事訴訟法第二百九十九條第一項前段，刑法第二十八條，第五十六
條，第二百六十八條，第二百六十六條第一項前段，第五十五條，第四十一條，第四
十七條，第三十八條第一項第二款，罰金罰鍰提高標準條例第一條前段、第二條，判
決如主文。
本案經檢察官洪期榮到庭執行職務。
中    華    民    國    八十九    年      七      月         六         日
                                  臺灣高雄地方法院刑事第六庭
                                  審判長法  官    莊  崑  山
                                        法  官    李  怡  諄
                                        法  官    周  玉  群
右為正本，係照原本作成。
如不服本判決，應於送達後十日內，向本院提出上訴狀。
                                        書記官    王  宏  琪
中    華    民    國    八十九    年      七      月         十         日
附表一：
┌──┬──┬────────────────┬───────┐
│編號│俗稱│賭博方式（金額單位：新台幣）    │  所犯法條    │
├──┼──┼────────────────┼───────┤
│一  │台號│由賭客自００至九九一百個號碼中，│刑法第二百六十│
│    │    │每簽押一個號，賭注四百元，猜押六│六條第一項前段│
│    │    │合彩各組個位數號碼依序組合成之五│，第二百六十八│
│    │    │組二位數，如押中，由組頭給付四千│條            │
│    │    │五百元至一萬七千元倍數不等之賭金│              │
│    │    │，如不中，賭金歸組頭所有        │              │
├──┼──┼────────────────┼───────┤
│二  │特三│由賭客自０００至九九九共一千個號│同右          │
│    │尾  │碼中，每簽押一個號碼，賭注六十七│              │
│    │    │元，猜六合彩三、四、五組個位數號│              │
│    │    │碼依序組成三位數字，如押中，由組│              │
│    │    │頭給付二萬五千元至十五萬元倍數不│              │
│    │    │等之賭金，如不中，賭金歸組頭所有│              │
├──┼──┼────────────────┼───────┤
│三  │港碰│核對香港政府發行每星期二、四開獎│同右          │
│    │二星│六合彩六組號碼，每次猜押二組號碼│              │
│    │    │，每二組賭注七十五元，如押中，可│    │
│    │    │得五千三百元之賭金，如未押中，賭│              │
│    │    │金歸組頭所有                    │              │
├──┼──┼────────────────┼───────┤
│四  │港碰│核對香港政府發行每星期二、四開獎│同右          │
│    │三星│六合彩六組號碼，每次猜押三組號碼│              │
│    │    │，每三組賭注六十一元，如押中，可│              │
│    │    │得六十萬元賭金，如未押中，賭金歸│              │
│    │    │組頭所有。                      │              │
├──┼──┼────────────────┼───────┤
│五  │港碰│核對香港政府發行每星期二、四開獎│同右          │
│    │四星│六合彩六組號碼，每次猜押四組號碼│              │
│    │    │，每三組賭注六十一元，如押中，可│              │
│    │    │得六十萬元賭金，如未押中，賭金歸│              │
│    │    │組頭所有。                      │              │
└──┴──┴────────────────┴───────┘
附表二：
┌──┬────────┬───┐
│編號│扣案物品        │數量  │
├──┼────────┼───┤
│一  │傳真機          │壹台  │
├──┼────────┼───┤
│二  │六合彩簽單      │壹本  │
├──┼────────┼───┤
│三  │港號遊戲規則說明│壹紙  │
├──┼────────┼───┤
│四  │倍數表          │貳紙  │
└──┴────────┴───┘
附錄本案論罪科刑之法條：
刑法第二百六十六條第一項：
在公共場所或公眾得出入之場所賭博財物者，處一千元以下罰金。但以供人暫時娛樂
之物為賭者，不在此限。
刑法第二百六十八條：
意圖營利，供給賭博場所或聚眾賭博者，處三年以下有期徒刑，得併科三千元以下罰
金。


司法院資訊處製作；財團法人民間司法改革基金會備份。
